【裁判字號】    98,交聲,994
【裁判日期】    980930
【裁判案由】    交管條例聲異
【裁判全文】
臺灣板橋地方法院交通事件裁定         98年度交聲字第994號
原處分機關  交通部公路總局臺北區監理所板橋監理站
異  議  人
即受處分人  甲○○
代  理  人  乙○○
上列異議人因違反道路交通管理處罰條例事件，對於原處分機關
於民國98年4 月1 日所為之板監裁字裁41-1AD635955號裁決不服
，聲明異議，本院裁定如下：
    主  文
異議駁回。
    理  由
一、異議意旨略以：異議人甲○○經舉發於民國98年2 月27日下
    午1 時44分許，將其所有車號DNP-680 號輕型機車，停放在
    臺北市○○路76巷16號對面處，有「在禁止臨時停車處所停
    車」之違規，而遭處罰鍰新臺幣600 元。惟異議人機車停放
    處乃柱子旁之空地，該處並不影響交通，是否屬禁止臨時停
    車處所，實有爭議；且該處另有其他違規停放之機車未被處
    罰，法律之前人人平等，執法人員之舉發似有疏失。為此對
    原裁決聲明異議，請求撤銷原處分。
二、按設有禁止臨時停車標線處所不得臨時停車；汽車（指在道
    路上以原動機行駛之車輛，包括機器腳踏車）駕駛人停車時
    ，有在禁止臨時停車處所停車之情形者，處新臺幣600 元以
    上1,200 元以下罰鍰，道路交通安全規則第111 條第1 項第
    1 款、道路交通管理處罰條例第56條第1 項第1 款分別定有
    明文。而依違反道路交通管理事件統一裁罰基準表所載，倘
    違規者停放之車種係機車，並於期限內繳納罰鍰或到案聽候
    裁決者，即應處罰鍰新臺幣600 元。
三、經查，異議人對其所有車號DNP-680 號輕型機車，於上開時
    、地停放在紅實線旁之事實，坦承不諱，並有舉發照片在卷
    可稽，自屬真實。又紅實線，乃設於路側，用以禁止臨時停
    車，此禁止臨時停車線，以劃設於道路緣石正面或頂面為原
    則，無緣石之道路得標繪於路面上，距路面邊緣以30公分為
    度，且標線為紅色實線，線寬除設於緣石，正面者以緣石高
    度為準外，其餘皆為10公分等情，業經道路交通標誌標線號
    誌設置規則第149 條第1 項第1 款第5 目及第169 條第1 項
    、第2 項規定甚明。依舉發照片所示，該禁止臨時停車線之
    繪製方式，與法相符。是異議人有「在禁止臨時停車處所停
    車」之違規，事證明確。異議人雖爭執該處非屬禁止臨時停
    車處所云云，然對照前揭照片，其所稱柱子旁之空地，無非
    係指紅實線距離路面邊緣30公分之間的道路加上路邊水溝蓋
    ，因繪有禁止臨時停車標線，其禁停路段並無左右內外之分
    ，已經交通部90年8 月13日（90）交路字第008745號函示明
    確，而此等為維護交通秩序、安全事先指定禁止臨時停車路
    段，即便未實際妨礙其他人、車通行，仍不得停車，觀之道
    路交通管理處罰條例第56條將「在禁止臨時停車處所停車」
    及「在顯有妨礙其他人、車通行處所停車」併列為違規行為
    即明，故異議人此部分所辯，洵屬無據。至異議人另指摘有
    其他違規停放之機車未被處罰，有違平等原則云云，臺北市
    停車管理工程處覆稱：「本處交通助理人員取締違停車輛係
    採不定時、不定點方式舉發，且車輛停放係屬流動性之行為
    ，若違停車輛未於交助巡查之時點將無法逐一取締……。」
    ，有該處98年3 月26日北市停管字第09831791900 號函存卷
    可參，異議人空言指摘執法人員之舉發有所疏失，同屬無據
    。況且，他人違規與否，與異議人應否遭處罰，本屬二事，
    此亦不得據為異議人免責之事由。從而，原處分機關依前述
    道路交通管理處罰條例之規定，參酌違反道路交通管理事件
    統一裁罰基準表所載之裁罰標準予以裁罰，核無違誤。異議
    人之異議為無理由，應予駁回。
四、依道路交通管理處罰條例第87條第2 項、道路交通案件處理
    辦法第19條，裁定如主文。
中    華    民    國    98    年    9     月    30    日
                    交通法庭    法  官  許炎灶
以上正本證明與原本無異。
如不服本裁定，應於送達後5 日內向本院提出抗告狀。
                                書記官  屠衛民
中    華    民    國    98    年    9     月    30    日


司法院資訊處製作；財團法人民間司法改革基金會備份。
